【裁判字號】    97,再,233
【裁判日期】    981029
【裁判案由】    有關專利事務
【裁判全文】
臺北高等行政法院裁定
                                       97年度再字第233號
再審聲請人  甲○○
再審相對人  經濟部智慧財產局
代  表  人  乙○○（局長）住同上
再審相對人  經濟部
代  表  人  丙○○（部長）住同.
上列當事人間因有關專利事件，再審原告對本院中華民國97年10
月9 日97年度訴更一字第27號裁定聲請再審，經最高行政法院以
97年11月24日97年度裁字第5121號裁定移送本院，本院裁定如下
：
    主  文
再審聲請駁回。
再審聲請程序費用由再審聲請人負擔。
    理  由
一、按「再審之訴不合法者，行政法院應以裁定駁回之。」「有
    左列各款情形之一者，得以再審之訴對於確定終局判決聲明
    不服。但當事人已依上訴主張其事由或知其事由而不為主張
    者，不在此限：一適用法規顯有錯誤者。……」「裁定已經
    確定，而有第273 條之情形者，得準用本編之規定，聲請再
    審。」行政訴訟法第278 條第1 項、第273 條第1 項第1 款
    、第283 條定有明文。又聲請人聲請再審，依行政訴訟法第
    283 條準用第277 條第1 項第4 款規定，應表明「再審理由
    及關於再審理由並遵守不變期間之證據」，此為必須具備之
    程式。所謂表明再審理由，必須指明確定裁定有如何合於再
    審理由之具體情事，始為相當；倘僅泛言有何條款之再審事
    由，而無具體情事者，尚難謂已合法表明再審理由。如未表
    明再審理由及關於再審理由並遵守不變期間之證據者，法院
    無庸命其補正，復有改制前行政法院67年度判字第738 號判
    例可資參照。
二、緣本件再審聲請人前因不服再審相對人經濟部智慧財產局民
    國（下同）94年12月8 日（94）智專一(一)15146 字第094421
    69620 號函，於所提訴願遭決定不受理後，以再審相對人經
    濟部、經濟部智慧財產局為被告，向本院提起行政訴訟，經
    本院於97年6 月24日以97年度訴更一字第27號裁定駁回；再
    審聲請人不服，提起抗告，復經本院以抗告逾期為由，於97
    年8 月5 日以同一字號裁定駁回其抗告；再審聲請人對上開
    駁回其抗告之裁定，猶表不服，提起抗告，再經本院於97年
    10月9 日以同一字號裁定駁回其抗告，該裁定已於97年11月
    3 日確定。嗣再審聲請人對於本院上開97年10月9 日97年度
    訴更一字第27號確定裁定（下稱原確定裁定）向最高行政法
    院聲請再審，經最高行政法院以97年度裁字第5121號裁定移
    送本院。
三、本件聲請意旨略以：原確定裁定所指送達證書之送達日期雖
    為97年8 月14日，惟該送達證書只是郵政機關因無人收受所
    自為填寫寄存警察機關之通知書而已，應以再審聲請人實際
    受領之97年8 月18日為送達日，此由該送達回證並無再審聲
    請人之簽名或蓋章即明；原確定裁定所指郵務送達人之送達
    證書，有違行政訴訟法第83條準用民事訴訟法第141 條第1
    項及第2 項、行政訴訟法第141 條、第62條、第67條第3 項
    第71條規定，依法即有行政訴訟法第273 條第1 項第1 款「
    適用法規顯有錯誤者」之違法，亦與司法院釋字第97號、第
    423 號解釋意旨相抵觸，依法得聲請再審云云。
四、查再審聲請人係對本院原確定裁定聲請再審並請求撤銷原確
    定裁定，惟審諸再審聲請人狀陳各節，僅係敘明其認寄存送
    達應以本人實際受領訴訟文書之日為送達日，送達機關未將
    文書送達予其本人，以寄存方式為之於法不合之意旨，至於
    本院原確定裁定有如何合於行政訴訟法第273 條第1 項第1
    款所定「適用法規顯有錯誤者」再審事由之具體情事，又係
    如何抵觸司法院釋字第97號及第423 號解釋意旨，則未明確
    指明，揆諸首揭說明及規定，本件再審聲請，自非合法。又
    再審聲請人於97年12月22日向本院提出之「抗告暨聲請再審
    或陳述或請願事等通用準用總則補充理由總則狀」內所附證
    2 ，係最高行政法院97年12月16日院鳳字第0970000506號函
    文及該院裁定之送達證書，與本院原確定裁定無涉，併此敘
    明。
五、據上論結，本件聲請為不合法，爰依行政訴訟法第283 條、
    第278 條第1 項、第104 條、民事訴訟法第95條、第78條，
    裁定如主文。
中    華    民    國    98    年    10    月   29     日
            臺北高等行政法院第五庭
                              審判長法  官  黃  清  光
                                    法  官  吳  慧  娟
                                    法  官  程  怡  怡
上為正本係照原本作成。
如不服本裁定，應於送達後10日內向本院提出抗告狀（須按他造
人數附繕本）。
中    華    民    國    98    年    10    月   30     日
                                    書記官  張  正  清


司法院資訊處製作；財團法人民間司法改革基金會備份。
